【裁判字號】    97,易,1974
【裁判日期】    971211
【裁判案由】    竊盜
【裁判全文】
臺灣板橋地方法院刑事判決              97年度易字第1974號
公  訴  人  臺灣士林地方法院檢察署檢察官
被      告  乙○○
上列被告因竊盜案件，前經臺灣士林地方法院檢察署檢察官以97
年度偵字第4032號向臺灣士林地方法院提起公訴，嗣該院以97年
度易字第657 號判決管轄錯誤移送本院審理，本院判決如下：
    主  文
乙○○無罪。
    理  由
一、公訴意旨略以：被告乙○○意圖為自己不法之所有，於民國
    97年1 月21日5 時50 分 許，在桃園縣龜山鄉○○○路22號
    前，竊取甲○○所有車牌號碼ＲＧ一7117號自用小客車之車
    牌2 面，得手後裝置於所駕駛之引擎號碼「YLN331GL115386
    」號自小客車上。於97 年2月2 日17時30分許，行經臺北市
    中正區○○街24巷24號前，經巡邏警員發覺可疑查獲，因認
    被告涉犯刑法第320 條第1 項竊盜罪嫌。
二、按犯罪事實應依證據認定之，無證據不得認定犯罪事實；又
    不能證明被告犯罪或其行為不罰者，應諭知無罪之判決，刑
    事訴訟法第154條第2項及第301條第1項分別定有明文。次按
    認定不利於被告之事實須依積極證據，苟積極證據不足為不
    利於被告事實之認定時，即應為有利於被告之認定（最高法
    院30臺上字第816 號判例意旨參照）；檢察官對於起訴之犯
    罪事實，倘其所提出之證據，不足為被告有罪之積極證明，
    或其指出之證明方法，無從說服法院以形成被告有罪之心證
    ，基於無罪推定之原則，自應為被告無罪判決之諭知（最高
    法院92年臺上字第128 號判例意旨參照)。 經核本件公訴意
    旨認被告涉犯竊盜罪嫌，係以被告警詢中稱曾發現前車牌遭
    鐵絲綁起，後車牌掛上未上鎖，其原車牌遭竊，當時何不馬
    上報警？反至修車廠內鎖住，況原車牌為6480一ＱＷ號與遭
    竊之號碼ＲＧ一7117號差異甚大，其當場何不質疑？此外復
    有被害人甲○○指訴筆錄及物品發還領據一紙附卷可稽等件
    ，為主要論據。
三、訊據被告乙○○堅決否認涉有上揭犯行，辯稱：伊原來的車
    牌是6480-QW 被偷走，竊賊將RG-7117 號之車牌掛在伊車上
    ，伊因為每天早上都很早出門，沒有發現車牌被偷換等語。
    經查：
（一）本件依公訴意旨所載，被告於97年1 月21日5 時50分許竊
      取被害人之車牌後，懸掛於己所駕駛之車輛上，於97年2
      月2 日17時30分許遭警獲後，前後已歷時十餘日之久。按
      衡諸常情，偷竊他人之車牌掛於己車上，通常係意圖駕車
      從事犯罪或違規之行為，遂懸掛他人之車牌，用意自係避
      免因車牌號碼為人記下而遭警查獲，且因此也不會長時間
      使用他人之車牌。否則，失竊車牌之車主在發現車牌失竊
      後必立即報警處理，如將該車牌懸掛於己車上又長時間使
      用，豈不自曝違法行為而極易遭警查獲？是被告若偷竊他
      人車牌後，毫無掩飾而長時間將該車牌懸掛於己車上，顯
      然不符常理。況被告所駕駛之車輛係登記其子薛仁傑名下
      之車輛，亦有行車執照影本附於偵查卷可憑，被告有何動
      機、理由必須去偷竊他人車牌再懸掛於自己使用之車輛上
      ？亦有斟酌餘地。
（二）又被害人係失竊汽車1 輛，並非僅失竊RG-7117 號車牌2
      面，此有被害人甲○○之警詢筆錄及臺北市政府警察局車
      輛尋獲電腦輸入單在卷可稽。如依起訴書所載，被告僅在
      上開時地偷竊該車輛之車牌2 面，何以被害人之車輛亦幾
      於同時隨即遭人竊取？未免過於巧合；而如被告同時係偷
      竊車輛，則更不可能將該竊得車輛之車牌懸掛於自己駕駛
      之車上，如此豈非又自曝竊車之犯行？是公訴意旨指訴被
      告於前揭時地竊取車牌2 面之事實，尚非無疑。
（三）至被告雖於警詢中曾供稱：於8 天前曾發現車牌震動作響
      ，於是前往維修場檢查，發現前車牌被人用鐵絲綁起來，
      後車牌掛上沒鎖，之後就請維修廠老闆幫伊固定鎖上等語
      。縱如起訴書所指被告未發現車牌差異甚大，不符常理等
      情屬實，然上開車牌究竟如何而來，縱有疑義，惟是否另
      涉贓物犯行，應由檢察官另行偵查，終究不能率予推定被
      告因此即涉有竊取RG-7117 號車牌之犯行。
四、綜上所述，本件尚難僅憑公訴意旨所舉前揭證據，而遽認被
    告涉有竊盜犯行，此外，復查無其他積極證據或具體事證足
    認被告涉有公訴意旨所指情事，揆諸前開法條及判例意旨，
    本件既不能證明被告犯罪，自應依法為被告無罪之諭知，以
    昭審慎。
本案經檢察官林俊峰到庭執行職務。
據上論斷，應依刑事訴訟法第301 條第1 項，判決如主文。
中    華    民    國    97  年    12    月    11    日
                      刑事第十六庭  法  官  李君豪
以上正本證明與原本無異。
如不服本判決，應於判決送達後10日內敘明上訴理由，向本院提
出上訴狀（應附繕本）。
                                    書記官  金和國
中    華    民    國    97    年    12    月    12    日


司法院資訊處製作；財團法人民間司法改革基金會備份。
